【裁判字號】    97,上訴,1890
【裁判日期】    980205
【裁判案由】    違反毒品危害防制條例
【裁判全文】
臺灣高等法院高雄分院刑事判決        97年度上訴字第1890號
上  訴  人
即  被  告  丙○○
                    （現另案於臺灣屏東監獄竹田分監執行中
指定辯護人  本院公設辯護人  于欣潔
上  訴  人
即  被  告  乙○○
                    （現另案於臺灣屏東監獄竹田分監執行中
選任辯護人  郭季榮律師
上列上訴人因違反毒品危害防制條例案件，不服臺灣屏東地方法
院中華民國97年10月28日第一審判決（起訴案號：臺灣屏東地方
法院檢察署96年度偵字第4526、4528、5398號），提起上訴，本
院判決如下：
    主  文
原判決關於丙○○、乙○○暨其定執行刑部分均撤銷。
丙○○所犯如附表一所示之罪，共拾柒罪，均累犯，各處如附表
一主文欄所示之刑。應執行有期徒刑貳拾貳年，門號0000000000
、0000000000、0000000000號SIM 卡參張均沒收，如全部或一部
不能沒收時，與甲○○連帶追徵其價額；新台幣壹萬零陸佰伍拾
元均沒收，其中新台幣參仟元部分與甲○○連帶沒收，如全部或
一部不能沒收時，以其財產抵償之，其中新台幣參仟元部分與甲○○之財產連帶抵償之。
乙○○幫助販賣第一級毒品，貳罪，各處有期徒刑捌年，應執行
有期徒刑玖年。
    事  實
一、丙○○分別基於販賣第一級毒品海洛因牟利之犯意，或與甲○○（原審同案被告，經原審判決有罪上訴後，經本院本件
    另為上訴駁回判決）共同基於販賣第一級毒品海洛因之犯意
    聯絡，由丙○○以所有之門號0000000000、0000000000、00
    00000000號SIM 卡搭配行動電話作為聯絡工具，或由甲○○
    以所有之門號00 00000000 號SIM 卡搭配行動電話作為聯絡
    工具，與購買第一級毒品海洛因之人約定時間、地點、數量
    及價金，或由王昭呈基於幫助丙○○販賣第一級毒品海洛因
    之犯意，為丙○○接聽電話後轉告購買第一級毒品海洛因之
    時間、地點、數量及價金，再由丙○○或甲○○交付第一級
    毒品海洛因及收取價金。茲詳述如下：
    (一)96年6 月17日下午1 時57分之後某時，在屏東縣屏東市○○路丙○○住處附近某處，販賣陳信璋第一級毒品海洛因
      1 包，並收取價金新台幣（下同）1 千元。
    (二)96年6 月19日上午11時16分之後某時，在屏東縣屏東市○○路丙○○住處附近某處，販賣陳信璋第一級毒品海洛因
      1 包，並收取價金900 元。
    (三)96年6 月15日下午9 時47分之後某時，在屏東縣屏東市○○街42巷11之2 號丙○○住處，販賣曾百山（綽號跛腳）
      第一級毒品海洛因1 包，並收取價金400 元。
    (四)96年6 月17日上午1 時19分之後某時，在屏東市○○路與
      永大路口附近，由甲○○交付曾百山第一級毒品海洛因1
      包，並收取價金500 元。
    (五)96年6 月20日下午3 時15分由王昭呈接聽曾百山購買第一
      級毒品海洛因之電話後轉告丙○○，再於96年6 月20日下
      午3 時15分之後某時，在屏東市○○路與永大路口附近，
      由甲○○交付曾百山第一級毒品海洛因1 包，並收取價金
      500 元。
    (六)96年6 月26日上午9 時10分由王昭呈接聽曾百山購買第一
      級毒品海洛因之電話後轉告丙○○，再於96年6 月26日上
      午9 時10分之後某時，在屏東市○○路與永大路口附近，
      由甲○○交付曾百山第一級毒品海洛因2 包，並收取價金
      1 千元。
    (七)96年6 月16日上午5 時32分之後某時，在屏東縣屏東市○○街42巷11之2 號丙○○住處，販賣許清安第一級毒品海
      洛因1 包，並收取價金500 元。
    (八)96年7 月1 日上午6 時35分之後某時，在屏東縣屏東市○○街42巷11之2 號丙○○住處，販賣許清安第一級毒品海
      洛因1 包，並收取價金500 元。
    (九)96年6 月20日上午1 時40分之後某時，在屏東縣屏東市○○路某公園，販賣韋銘昇第一級毒品海洛因1 包，並收取
      價金850元。
    (十)96年6 月21日下午3 時11分之後某時，在屏東縣屏東市○○路某公園，販賣韋銘昇第一級毒品海洛因1 包，並收取
      價金500元。
    (十一)96年6 月23日下午2 時12分之後某時，在屏東縣屏東市○○路某公園，販賣韋銘昇第一級毒品海洛因1 包，惟價金
      1 千元尚未收取。
    (十二)96年7 月3 日上午8 時43分之後某時，在屏東縣屏東市○○路某公園，販賣韋銘昇第一級毒品海洛因1 包，並收取
      價金500元。
    (十三)96年6 月23日下午3 時48分之後某時，在屏東縣屏東市愛
      彌兒幼稚園附近，販賣畢松山第一級毒品海洛因1 包，並
      收取價金1 千元。
    (十四)96年6 月24日上午11時20分之後某時，在屏東縣屏東市愛
      彌兒幼稚園附近，販賣畢松山第一級毒品海洛因1 包，並
      收取價金1 千元。
    (十五)96年7 月10日上午3 時46分許，由簡孝峰以0000000000行
      動電話與甲○○所有之0000000000號行動電話約定購買第
      一級毒品海洛因，再由被告丙○○交付第一級毒品海洛因
      予甲○○，而後於96年7 月10日上午4 時1 分之後某時，
      在屏東縣屏東市鶴聲國小側門附近，由甲○○販賣簡孝峰
      第一級毒品海洛因1 包，並收取價金500 元。
    (十六)96年7 月10日上午某時，由簡孝峰聯絡甲○○購買第一級
      毒品海洛因，再由被告丙○○交付第一級毒品海洛因予甲○○，而後於96年7 月10日上午11時33分之後某時，在屏
      東縣屏東市佛講堂附近，由甲○○販賣簡孝峰第一級毒品
      海洛因1 包，並收取價金500 元。
    (十七)96年7 月11日上午0 時35分之後某時，在屏東縣屏東市○○路某處，販賣廖振宇第一級毒品海洛因1 包，並收取價
      金500 元。
    嗣於96年7 月11日下午5 時許，經警依法搜索屏東市○○街
    42巷11之2 號丙○○住處，扣得丙○○所有之第一級毒品海
    洛因2 包（合計淨重0.04公克）、第二級毒品安非他命1 包
    （毛重0.57公克）、吸食器2 組、殘渣袋4 個、分裝吸管7
    支、注射液5 瓶、注射針筒9 支、電子磅秤1 臺、塑膠軟管
    1 條、LG廠牌及SOSHION 廠牌之行動電話各1 具、乙○○所
    有之BENQ廠牌行動電話1 具、甲○○所有之MOTOROLA廠牌行
    動電話1 具。
二、案經內政部警政署保安警察第三總隊第二大隊報告臺灣屏東
    地方法院檢察署檢察官偵查起訴。
    理  由
一、證據能力之說明：
    (一)證人即原審共同被告甲○○及證人陳信璋、曾百山、許清
      安、韋銘昇、畢松山、廖振宇於偵查中具結後所為證述，
      雖性質上亦屬審判外之陳述，惟實務運作時，偵查中檢察
      官向被告以外之人所取得之陳述，原則上均能遵守法律規
      定，不致違法取供，其可信性極高，為兼顧理論與實務，
      乃於修正刑事訴訟法時，增列第159 條之1 第2 項，明定
      被告以外之人於偵查中向檢察官所為陳述，除顯有不可信
      之情況者外，得為證據。經查，上開證人於偵查中之證述
      並無任何佐證可認有顯不可信之情形，是上開證人在檢察
      官偵訊時具結後所為陳述自得作為證據。
    (二)上訴人即被告丙○○及甲○○之通話內容監聽紀錄與監察
      錄音內容之一致性均未經當事人爭執，且經原審及本院就
      該譯文依法踐行調查證據程序者，該通訊監察錄音之譯文
      即與播放錄音有同等價值，自有證據能力。
二、訊據上訴人即被告（下稱被告）丙○○、乙○○均否認有販
    賣第一級毒品犯行，被告丙○○辯稱其係受委託購買第一級
    毒品海洛因，有時係共同出資合買第一級毒品海洛因等語，
    被告乙○○辯稱其僅係為被告丙○○代接電話及轉告等語。
三、經查：
    (一)被告丙○○於事實欄一之(一)、(二)所示時、地分別販賣陳信
      璋第一級毒品海洛因，並各收取價金1 千元、900 元之事
      實，業據證人陳信璋於另案偵查中結證稱其係以門號0000
      00 0000 號行動電話與被告丙○○之門號0000000000號行
      動電話聯絡購買第一級毒品海洛因，96年6 月17日在屏東
      縣屏東市○○路被告丙○○住處附近公園向被告丙○○購
      買第一級毒品海洛因1 千元，97年6 月19日在上開被告丙○○住處附近向被告丙○○購買第一級毒品海洛因900 元
      等語明確（見原審1 卷第190 －191 頁），參以被告丙○○之門號0000000000號行動電話與陳信璋之0000000000號
      行動電話於96年6 月17日、96年6 月19日有為附表二編號
      1 、2 所示通話內容，此有臺灣屏東地方法院檢察署通訊
      監察書及通話內容紀錄附卷可佐 (見偵查2 卷第38－40頁
      、第45頁反面－第46頁），證人陳信璋之證述即堪認與事
      實相符，應可採信。至證人陳信璋於原審審理固結證改稱
      其於96年6 月19日交付被告丙○○900 元後，被告丙○○
      又將錢退還，前因曾遭被告丙○○毆打，故於偵查中即依
      監聽紀錄內容陳述等語 (見原審2 卷第296 頁正、反面）
      ，然被告丙○○均未曾陳述其與證人陳信璋間有仇隙，且
      被告丙○○於本院係辯稱其係受委託購買第一級毒品海洛
      因，有時係共同出資合買第一級毒品海洛因等語，被告丙○○與證人陳信璋之陳述互核不符，證人陳信璋於原審改
      稱，顯係事後迴護被告丙○○之詞，為無可取。
    (二)被告丙○○於事實欄一之(三)、(四)、(五)、(六)所示時、地分別
      販賣曾百山第一級毒品海洛因，各收取價金400 元、500
      元、500 元、1 千元，其中於事實欄一之(五)、(六)所示係由
      被告王昭呈接聽電話後轉告被告丙○○，另於事實欄一之
      (四)、(五)、(六)所示係推由甲○○交付第一級毒品海洛因及收
      取價金之事實，已經證人曾百山於偵查及原審審理中均結
      證稱其均使用00-0000000號電話及門號0000000000號行動
      電話與被告丙○○之門號0000000000號行動電話聯絡購買
      第一級毒品海洛因，均在屏東縣屏東市○○路被告丙○○
      住處附近交易，96年6 月20日購買第一級毒品海洛因1 包
      500 元、96年6 月26日購買第一級毒品海洛因2 包共1 千
      元，上開2 次均由甲○○交付第一級毒品海洛因及收取金
      錢，有時交錢給被告丙○○，「鹹的」是指海洛因等語 (
      見偵查1 卷第157 －158 頁、偵查2 卷第138 －139 頁、
      原審1 卷第134 頁反面－第136 頁），再證人即原審共同
      被告甲○○於原審審理中亦結證稱被告丙○○有交付第一
      級毒品海洛因令其送交曾百山等語 (見原審1 卷第129 頁
      反面－第130 頁）。參以被告丙○○之門號0000000000號
      行動電話與曾百山之00-0000000號電話、0000000000號行
      動電話及甲○○之0000000000號行動電話於96年6 月15日
      、96年6 月17日、96年6 月20日、96年6 月26日有為附表
      二編號3 －6 所示通話內容，此有臺灣屏東地方法院檢察
      署通訊監察書及通話內容紀錄附卷可佐 (見偵查2 卷第38
      －40頁、第22－23頁），證人曾百山之證述即堪認與事實
      相符，應可採信。
    (三)被告丙○○於事實欄一之(七)、(八)所示時、地分別販賣許清
      安第一級毒品海洛因，各收取價金500 元、500 元之事實
      ，已經證人許清安於偵查中結證稱其均使用00-0000000號
      電話與被告丙○○之門號0000000000號行動電話聯絡購買
      第一級毒品海洛因，均在屏東縣屏東市○○路被告丙○○
      住處附近交易等語 (見偵查1 卷第93－94頁），於原審亦
      結證稱其至被告丙○○住處拿第一級毒品海洛因施用，有
      交錢予被告丙○○作為施用第一級毒品海洛因之代價，監
      聽內容係要拿第一級毒品海洛因等語 (見原審1 卷第133
      －134 頁），參以被告丙○○之門號0000000000號行動電
      話與許清安之00-0000000號電話於96年6 月16日、96年7
      月1 日有為附表二編號7 、8 所示通話內容，此有臺灣屏
      東地方法院檢察署通訊監察書及通話內容紀錄附卷可佐 (
      見偵查2 卷第38－40頁、第22、24頁），證人許清安之證
      述即堪認與事實相符，應可採信。
    (四)被告丙○○於事實欄一之(九)、(十)、(十一)、(十二)所示時、地分別
      販賣韋銘昇第一級毒品海洛因，各收取價金850 元、500
      元、500 元，其中於事實欄一(十一)所示未收得價金之事實，
      已經證人韋銘昇於偵查中結證稱其係以門號0000000000號
      行動電話與被告丙○○之門號0000000000號行動電話聯絡
      購買第一級毒品海洛因，均在屏東縣屏東市○○路被告丙○○住處附近公園交易，96年6 月20日、96年6 月21日、
      96 年6月23日有打電話購買第一級毒品海洛因，96年6 月
      23日監聽內容係要向被告丙○○購買第一級毒品海洛因1
      千元，但錢先欠著，最後1 次向被告丙○○購買第一級毒
      品海洛因係於96年7 月初等語 (見偵查2 卷第116 －117
      頁），參以被告丙○○之門號0000000000號行動電話與韋
      銘昇之0000000000號行動電話於96年6 月20日、96年6 月
      21日、96年6 月23日、96年7 月3 日有為附表二編號9 －
      12 所 示通話內容，此有臺灣屏東地方法院檢察署通訊監
      察書及通話內容紀錄附卷可佐 (見偵查2 卷第38－40頁、
      第46 頁 正、反面、第47頁反面、第48頁反面），證人韋
      銘昇之證述即堪認與事實相符，應可採信。至證人韋銘昇
      於原審審理中固結證改稱其並未曾向被告丙○○購買第一
      級毒品海洛因等語 (見原審1 卷第204 －205 頁），然證
      人韋銘昇與被告丙○○間既有電話聯絡，足見2 人間並無
      仇隙，且販賣第一級毒品海洛因之罪責甚重，被告丙○○
      倘無販賣第一級毒品海洛因予證人韋銘昇，證人韋銘昇豈
      有無故誣指被告丙○○之理，證人韋銘昇事後改稱，無非
      迴護被告丙○○之詞，乃無可取。
    (五)被告丙○○於事實欄一之(十三)、(十四)所示時、地分別販賣畢松
      山第一級毒品海洛因，各收取價金1 千元、1 千元之事實
      ，已經證人畢松山於另案偵查中及原審審理中均結證稱其
      於96年6 月23日、96年6 月24日均以門號0000000000號行
      動電話與被告丙○○之門號0000000000號行動電話聯絡後
      ，在被告丙○○住處附近愛彌兒幼稚園分別購買第一級毒
      品海洛因1 千元等語 (見原審1 卷第195 －196 頁、第20
      7 頁反面－第208 頁），參以被告丙○○之門號00000000
      00號行動電話與畢松山之0000000000號行動電話於96年6
      月23日、96年6 月24日有為附表二編號13、14所示通話內
      容，此有臺灣屏東地方法院檢察署通訊監察書及通話內容
      紀錄附卷可佐 (見偵查2 卷第38－40頁、第47頁反面、第
      48 頁） ，證人畢松山之證述即堪認與事實相符，應可採
      信。
    (六)被告丙○○與甲○○於事實欄一之(十五)、(十六)所示時、地分別
      共同販賣簡孝峰第一級毒品海洛因，各收取價金500 元、
      500 元之事實，已經證人簡孝峰於原審審理中結證稱有打
      電話與甲○○聯絡，並有向甲○○拿取毒品等語 (見原審
      卷第205 －207 、260 －261 頁），證人即原審共同被告
      甲○○於偵查及原審審理中亦結證稱其以電話與簡孝峰聯
      絡約定地點後，向被告丙○○拿取第一級毒品海洛因交付
      簡孝峰及各收取500 元，又被告丙○○有交付第一級毒品
      海洛因令其送交曾百山，收錢後均交付被告丙○○等語 (
      見偵查3 卷第8 頁、原審1 卷第127 －130 頁）。參以被
      告丙○○之門號0000000000號行動電話與甲○○之000000
      0000號行動電話、簡孝峰之0000000000號行動電話及甲○○之0000000000號行動電話於96年7 月10日互為附表二編
      號15、16所示通話內容，此有臺灣屏東地方法院檢察署通
      訊監察書及通話內容紀錄附卷可佐 (見偵查2 卷第26、31
      －33頁），證人甲○○、簡孝峰之證述即堪認與事實相符
      ，應可採信。至證人簡孝峰於原審審理中固結證稱其係為
      友人黃德瑋與甲○○聯絡，再陪同友人黃德瑋向甲○○拿
      取毒品1 次，該次是試用，沒有付錢等語 (見原審1 卷第
      20 6頁反面），證人甲○○於原審審理中固結證稱交付第
      一級毒品海洛因簡孝峰後，並未收取金錢等語 (見原審1
      卷第128 頁反面），然證人黃德瑋於原審已結證稱並未打
      電話聯絡甲○○購買毒品等語 (見原審1 卷第236 －237
      、261 頁），核與證人甲○○證述相符，證人簡孝峰證述
      未向甲○○購買毒品等語，即無可採。另證人甲○○雖於
      原審改稱未向簡孝峰收取金錢，但並未說明其於偵查中結
      證之情如何不實，證人甲○○證稱未向簡孝峰收取金錢一
      節，亦無可取。被告丙○○固辯稱不認識簡孝峰，未販賣
      第一級毒品海洛因予簡孝峰等語，然證人甲○○已證述係
      由被告丙○○交付第一級毒品海洛因令其送交簡孝峰，並
      將取金錢交付被告丙○○明確，已如前述，況參以被告丙○○之門號0000000000號行動電話與甲○○之0000000000
      號行動電話及簡孝峰之0000000000號行動電話與甲○○之
      00 00000000 號行動電話於96年7 月10日交互聯絡（詳如
      附表二編號15、16所示），時間緊接，證人甲○○證述由
      被告丙○○交付第一級毒品海洛因令其送交簡孝峰之情，
      應堪信為真正，被告丙○○所辯，乃不足採信。被告丙○○與甲○○共同販賣第一級毒品海洛因予簡孝峰2 次，即
      可認定。
    (七)被告丙○○於事實欄一之(十七)所示時、地販賣廖振宇第一級
      毒品海洛因，收取價金500 元之事實，已經證人廖振宇於
      另案偵查中結證稱其於96年7 月初向被告丙○○購買第一
      級毒品海洛因1 次，價金500 元等語 (見偵查1 卷第132
      頁），參以被告丙○○之門號0000000000號行動電話與廖
      振宇之0000000000號行動電話於96年7 月11日有為附表二
      編號17所示通話內容，此有臺灣屏東地方法院檢察署通訊
      監察書及通話內容紀錄附卷可佐 (見偵查2 卷第38－40頁
      、第23頁正、反面），證人廖振宇之證述即堪認與事實相
      符，應可採信。至證人振振宇於原審審理固結證改稱其並
      未曾向被告丙○○購買第一級毒品海洛因，監聽內容係要
      找被告丙○○合買第一級毒品海洛因等語 (見原審1 卷第
      20 4－205 頁），然證人廖振宇與被告丙○○間既有電話
      聯絡，足見2 人間並無仇隙，且販賣第一級毒品海洛因之
      罪責甚重，被告丙○○倘無販賣第一級毒品海洛因予證人
      廖振宇，證人廖振宇豈有無故誣指被告丙○○之理，證人
      廖振宇事後改稱，無非迴護被告丙○○之詞，乃無可取。
    (八)證人即原審共同被告甲○○於原審審理中固結證稱：「（
      問：乙○○是否知道丙○○要你交付毒品之事，是否幫丙○○收錢？）有。」、「（問：是否幫丙○○拿毒品給你
      ？）有，1 、2 次。」、「（問：乙○○是否告訴你要將
      這些毒品交給曾百山？）有。」、「（問：你交付毒品後
      收到錢後，錢交給誰？）丙○○，如果丙○○不在，就交
      給乙○○。」等語 (見原審1 卷第128 、129 頁）。然證
      人即原審共同被告甲○○於原審審理中復結證稱：「（問
      ：所有交易毒品來源都是丙○○拿給你？）是的。」、「
      （問：是否有乙○○轉交給妳的毒品？）沒有。」、「（
      問：乙○○住在丙○○家做何事？）沒有做什麼事情。」
      、「（問：妳剛剛說乙○○幫丙○○收錢？）有時我拿錢
      回去，丙○○不在，就放桌上。」、「（問：你曾經拿海
      洛因給證人曾百山？）是的。……1 、2 次。（問：這1
      、2 次都是丙○○拿海洛因給妳，叫妳送過去交付的？）
      是的。」等語 (見原審卷第128 頁正、反面、第129 頁反
      面－第130 頁）。觀諸證人甲○○上開證述，彼此矛盾不
      一，是被告乙○○究有無為被告丙○○代交付第一級毒品
      海洛因予證人甲○○？究有無為被告丙○○代收證人甲○○取回之販毒所得？實難依證人甲○○上開證言遽以認定
      。況被告乙○○亦否認有代被告丙○○交付第一級毒品海
      洛因予證人甲○○及代被告丙○○收受證人甲○○取回之
      販毒所得之情。再證人即被告丙○○於原審結證稱曾託被
      告乙○○代接電話，並未與被告乙○○共同販賣第一級毒
      品海洛因等語 (見原審2 卷第298 頁）。另證人陳信璋於
      偵查及原審審理中結證亦均未稱被告乙○○有共同販賣第
      一級毒品海洛因之情 (見原1 審卷第190 －191 頁、原1
      審卷第296 －297 頁）。此外，復無其他證據足證被告乙○○與被告丙○○彼此間有販賣第一級毒品海洛因之犯意
      聯絡及行為分擔，被告乙○○共同販賣第一級毒品海洛因
      犯行，即難以證明。又被告乙○○自白代接曾百山之電話
      後轉告被告丙○○一節，核與被告丙○○之門號00000000
      00號行動電話與曾百山之00-0000000號電話於96年6 月20
      日、96年6 月26日有為附表二編號5 、6 所示通話內容相
      符(見 偵查2 卷第22－23頁），被告乙○○此部分自白即
      堪信為真正，被告乙○○為被告丙○○代接曾百山購買第
      一級毒品海洛因之電話後，再轉告被告丙○○，幫助被告
      丙○○販賣第一級毒品海洛因予曾百山，即可認定。
    (九)被告丙○○因否認販賣第一級毒品海洛因，故無從知悉被
      告丙○○販賣第一級毒品海洛因所得利益，然政府大力取
      締毒品，且販賣第一級毒品海洛因罪責重大，此乃一般人
      可得而知。是被告丙○○倘無利可圖，豈有迭次干冒刑責
      而販賣第一級毒品海洛因之理。被告丙○○意圖營利販賣
      第一級毒品海洛因，甚為明確。
    綜上所述，被告丙○○意圖營利多次販賣第一級毒品海洛因
    ，被告乙○○幫助被告丙○○販賣第一級毒品海洛因2 次，
    事證明確，犯行均堪以認定。
四、核被告丙○○各次所為，均係犯毒品危害防制條例第4 條第
    1 項販賣第一級毒品罪。被告乙○○2 次所為，均係幫助犯
    毒品危害防制條例第4 條第1 項販賣第一級毒品罪。被告丙○○於事實欄一之(四)、(五)、(六)所示時間聯絡約定販賣第一級
    毒品海洛因後，另甲○○於事實欄一之(十五)、(十六)所示時間聯絡
    約定販賣第一級毒品海洛因後，均由被告丙○○推由甲○○
    交付第一級毒品海洛因及收取價金，被告丙○○、甲○○間
    各就事實欄一之(四)、(五)、(六)、(十五)、(十六)所示行為有犯意聯絡及
    行為分擔，均應論以共同正犯。再被告丙○○各次販賣第一
    級毒品海洛因，時間不同，販賣對象不同，顯係各基於不同
    犯意為之，應分論併罰。又被告丙○○前於90年間，因施用
    毒品案件經法院分別判處有期徒8 月、6 月，定應執行刑為
    有期徒刑1 年確定，於91年間因施用毒品、竊盜、施用毒品
    案件經法院各判處有期徒刑7 月、1 年10月、8 月確定，於
    92 年 間因偽造文書案件經法院判處有期徒刑5 月確定，經
    接續執行，於95年8 月18日縮短刑期假釋，並於95年12月23
    日保護管束期滿未經撤銷假釋而執行完畢，有臺灣高等法院
    被告前案紀錄表附卷可稽，其於徒刑執行完畢後5 年內，故
    意再犯有期徒刑以上之本件各罪，均為累犯，惟販賣第一級
    毒品罪法定刑為死刑、無期徒刑，故依法不得加重。被告乙○○幫助販賣第一級毒品海洛因，為幫助犯，乃依刑法第30
    條第2 項規定減輕其刑。另衡諸被告丙○○各次販賣第一級
    毒品海洛因，所得各為400 元、500 元、850 元、900 元、
    1 千元之不等金額，足見販賣第一級毒品海洛因數量不多，
    獲利非甚鉅，顯與大盤毒梟販賣毒品之數量及獲利不能相比
    ，倘各處以最低法定刑無期徒刑，依一般法律情感，均仍嫌
    過重，而情可憫恕，故均依刑法第59條之規定酌減其刑。另
    被告乙○○因與被告丙○○係男女朋友關係，乃為被告丙○○代接電話及轉告，幫助被告丙○○販賣第一級毒品海洛因
    ，幫助行為僅2 次，而被告丙○○該2 次販賣第一級毒品海
    洛因所得各為500 元、1 千元，販賣第一級毒品海洛因數量
    不多，獲利非鉅，復無證據足佐被告乙○○有何圖利，是倘
    科以減輕其刑後之最低法定刑有期徒刑15年，依一般法律情
    感，亦仍嫌過重，而情可憫恕，故均依刑法第59條之規定遞
    減輕其刑。
五、原判決認被告丙○○、乙○○事證明確，予以論罪科刑，固
    非無見。惟查：(一)被告乙○○並未與被告丙○○共同販賣第
    一級毒品海洛因予廖振宇，已如前述，原判決認被告乙○○
    與被告丙○○及甲○○共同販賣第一級毒品海洛因予廖振宇
    ，尚有未當。(二)被告乙○○係幫助被告丙○○販賣第一級毒
    品海洛因予曾百山，亦已如前述，原判決認被告乙○○共同
    販賣第一級毒品海洛因予曾百山，同有未合。(三)被告丙○○
    各次販賣第一級毒品海洛因數量不多，獲利非甚鉅，顯與大
    盤毒梟販賣毒品之數量及獲利不能相比，倘各處以最低法定
    刑無期徒刑，依一般法律情感，均仍嫌過重，而有情可憫恕
    情形，原判決均各量處無期徒刑，量刑顯有過重。(四)扣案被
    告丙○○所有LG廠牌及SOSHION 廠牌行動電話各1 具、被告
    乙○○所有之BENQ廠牌行動電話1 具、共犯甲○○所有MOTO
    ROLA廠牌行動電話1 具、被告丙○○所有之第一級毒品海洛
    因2 包（合計淨重0.04公克）、電子磅秤1 臺均無證據可證
    與販賣第一級毒品海洛因有關，本案自不得宣告沒收銷燬及
    沒收，原判決宣告扣案第一級毒品海洛因2 包（合計淨重0.
    04公克）沒收銷燬及扣案行動電話3 具、電子磅秤1 臺沒收
    ，尚屬有違。被告丙○○、乙○○上訴意旨否認犯罪，指摘
    原判決不當，雖為無理由，惟原判決既有上開可議，仍應由
    本院將原判決關於被告丙○○、乙○○部分及其定應執行刑
    部分撤銷改判。爰審酌被告丙○○、乙○○均明知第一級毒
    品海洛因危害人體健康，破壞國家社會秩序，竟分別販賣及
    幫助販賣第一級毒品海洛因多次，行為後亦未坦承錯誤，惟
    被告丙○○各次販賣第一級毒品海洛因數量不多，獲利非甚
    鉅，被告乙○○因與被告丙○○係男女朋友關係，乃為被告
    丙○○代接電話及轉告，幫助被告丙○○販賣第一級毒品海
    洛因，幫助行為僅2 次，復無證據足佐被告乙○○有何圖利
    等一切情狀，分別量處如主文所示之刑，並均定其應執行刑
    。門號0000000000、0000000000、0000000000號SIM 卡均為
    被告丙○○所有，門號0000000000號SIM 卡為共犯甲○○所
    有，已經被告丙○○及甲○○陳明，且係作為互相聯絡販賣
    第一級毒品海洛因之用，亦如前述，均應依毒品危害防制條
    例第19條第1 項前段規定宣告沒收，如全部或一部不能沒收
    時，與甲○○連帶追徵其價額。另被告丙○○各次販毒所得
    （事實欄一(十一)除外）共1 萬零650 元係屬被告丙○○犯毒品
    危害防制條例第4 條第1 項之罪所得之財物，雖均未扣案，
    仍應各依毒品危害防制條例第19條第1 項之規定宣告沒收，
    其中3 千元部分與甲○○連帶沒收，如全部或一部不能沒收
    時，以其財產抵償之，其中3 千元部分與甲○○之財產連帶
    抵償之。至扣案被告丙○○所有LG廠牌及SOSHION 廠牌行動
    電話各1 具、被告乙○○所有之BENQ廠牌行動電話1 具、共
    犯甲○○所有MOTOROLA 廠 牌行動電話1 具、第一級毒品海
    洛因2 包（合計淨重0.04公克）、第二級毒品安非他命1 包
    （毛重0.57公克）、吸食器2 組、殘渣袋4 個、分裝吸管7
    支、注射液5 瓶、注射針筒9 支、電子磅秤1 臺、塑膠軟管
    1 條既無任何證據可證與被告丙○○販賣第一級毒品海洛因
    有關，故不宣告沒收，附此敘明。
六、公訴意旨另略以：被告丙○○分別基於販賣第一級毒品海洛
    因牟利之犯意，於96年3 月間起，至96年7 月間止，販賣第
    一級毒品海洛因予許清安8 －10次、廖振宇2 次、曾百山3
    次、簡孝2 次、陳信璋1 次（即上開有罪以外部分）。因
    認被告丙○○此部分亦涉犯毒品危害防制條例第4 條第1 項
    販賣第一級毒品海洛因罪嫌。經查，證人許清安於偵查中固
    結證稱向被告丙○○購買第一級毒品海洛因10－12次等語，
    證人廖振宇於偵查中固結證稱向被告丙○○購買第一級毒品
    海洛因3 次等語，證人曾百山於偵查中固結證稱向被告丙○○購買第一級毒品海洛因7 次等語，證人陳信璋於偵查中固
    結證稱向被告丙○○購買第一級毒品海洛因3 次等語。惟除
    上開有罪部分外，並無其他證據足佐許證人許清安、廖振宇
    、曾百山、陳信璋所證述其餘各次向被告丙○○購買第一級
    毒品海洛因為真實，況被告丙○○亦否認有此部分犯行，被
    告丙○○此部分犯行尚屬不能證明。公訴意旨因認被告丙○○所為除上開有罪部分外之販賣第一級毒品海洛因犯行與上
    開有罪部分有集合犯之實質上一罪關係，故不另為無罪之諭
    知。
據上論結，應依刑事訴訟法第368條、第369 條第1 項前段、第
364 條、第299 條第1 項前段，毒品危害防制條例第4 條第1 項
、第18條第1 項前段、第19條第1 項，刑法第11條、第28條、第
30條、第47條第1 項、第59條、第51條第5 款、第9 款，判決如
主文。
本案經檢察官郭振昌到庭執行職務。
中    華    民    國    98    年    2     月    5     日
                  刑事第八庭    審判長法  官   洪兆隆
                                      法  官   陳志銘
                                      法  官   郭玫利
以上正本證明與原本無異。
如不服本判決應於收受本判決後10日內向本院提出上訴書狀，其
未敘述上訴理由者，並得於提起上訴後10日內向本院補提理由書
狀（均須按他造當事人之人數附繕本）「切勿逕送上級法院」。
中    華    民    國    98    年    2     月    5     日
                                      書記官   楊茱宜
附錄本件判決論罪科刑法條
毒品危害防制條例第4條第1項：
製造、運輸、販賣第一級毒品者，處死刑或無期徒刑；處無期徒
刑者，得併科新臺幣1 千萬元以下罰金。
附表一：
┌──┬─────────────────┬─────┐
│編號│      主        文                │  附註    │
├──┼─────────────────┼─────┤
│ 1  │丙○○販賣第一級毒品，累犯，處有期│事實一、(一)│
│    │徒刑拾陸年；門號0000000000號SIM 卡│          │
│    │壹張沒收，如全部或一部不能沒收時，│          │
│    │追徵其價額；新台幣壹仟元沒收，如全│          │
│    │部或一部不能沒收時，以其財產抵償之│          │
│    │。                                │          │
├──┼─────────────────┼─────┤
│ 2  │丙○○販賣第一級毒品，累犯，處有期│事實一、(二)│
│    │徒刑拾陸年；門號0000000000號SIM 卡│          │
│    │壹張沒收，如全部或一部不能沒收時，│          │
│    │追徵其價額；新台幣玖佰元沒收，如全│          │
│    │部或一部不能沒收時，以其財產抵償之│          │
│    │。                                │          │
├──┼─────────────────┼─────┤
│ 3  │丙○○販賣第一級毒品，累犯，處有期│事實一、(三)│
│    │徒刑拾陸年；門號0000000000號SIM 卡│          │
│    │壹張沒收，如全部或一部不能沒收時，│          │
│    │追徵其價額；新台幣肆佰元沒收，如全│          │
│    │部或一部不能沒收時，以其財產抵償之│          │
│    │。                                │          │
├──┼─────────────────┼─────┤
│ 4  │丙○○共同販賣第一級毒品，累犯，處│事實一、(四)│
│    │有期徒刑拾陸年；門號0000000000、09│          │
│    │00000000號SIM 卡貳張均沒收，如全部│          │
│    │或一部不能沒收時，與甲○○連帶追徵│          │
│    │其價額；新台幣伍佰元與甲○○連帶沒│          │
│    │收，如全部或一部不能沒收時，以其財│          │
│    │產與甲○○連帶抵償之。            │          │
├──┼─────────────────┼─────┤
│ 5  │丙○○共同販賣第一級毒品，累犯，處│事實一、(五)│
│    │有期徒刑拾陸年；門號0000000000號SI│          │
│    │M 卡壹張沒收，如全部或一部不能沒收│          │
│    │時，與甲○○連帶追徵其價額；新台幣│          │
│    │伍佰元與甲○○連帶沒收，如全部或一│          │
│    │部不能沒收時，以其財產與甲○○連帶│          │
│    │抵償之。                          │          │
├──┼─────────────────┼─────┤
│ 6  │丙○○共同販賣第一級毒品，累犯，處│事實一、(六)│
│    │有期徒刑拾陸年；門號0000000000號SI│          │
│    │M 卡壹張沒收，如全部或一部不能沒收│          │
│    │時，與甲○○連帶追徵其價額；新台幣│          │
│    │壹仟元與甲○○連帶沒收，如全部或一│          │
│    │部不能沒收時，以其財產與甲○○連帶│          │
│    │抵償之。                          │          │
├──┼─────────────────┼─────┤
│ 7  │丙○○販賣第一級毒品，累犯，處有期│事實一、(七)│
│    │徒刑拾陸年；門號0000000000號SIM 卡│          │
│    │壹張沒收，如全部或一部不能沒收時，│          │
│    │追徵其價額；新台幣伍佰元沒收，如全│          │
│    │部或一部不能沒收時，以其財產抵償之│          │
│    │。                                │          │
├──┼─────────────────┼─────┤
│ 8  │丙○○販賣第一級毒品，累犯，處有期│事實一、(八)│
│    │徒刑拾陸年；門號0000000000號SIM 卡│          │
│    │壹張沒收，如全部或一部不能沒收時，│          │
│    │追徵其價額；新台幣伍佰元沒收，如全│          │
│    │部或一部不能沒收時，以其財產抵償之│          │
│    │。                                │          │
├──┼─────────────────┼─────┤
│ 9  │丙○○販賣第一級毒品，累犯，處有期│事實一、(九)│
│    │徒刑拾陸年；門號0000000000號SIM 卡│          │
│    │壹張沒收，如全部或一部不能沒收時，│          │
│    │追徵其價額；新台幣捌佰伍拾元沒收，│          │
│    │如全部或一部不能沒收時，以其財產抵│          │
│    │償之。                            │          │
├──┼─────────────────┼─────┤
│ 10 │丙○○販賣第一級毒品，累犯，處有期│事實一、(十)│
│    │徒刑拾陸年；門號0000000000號SIM 卡│          │
│    │壹張沒收，如全部或一部不能沒收時，│          │
│    │追徵其價額；新台幣伍佰元沒收，如全│          │
│    │部或一部不能沒收時，以其財產抵償之│          │
│    │。                                │          │
├──┼─────────────────┼─────┤
│ 11 │丙○○販賣第一級毒品，累犯，處有期│事實一、(十一)│
│    │徒刑拾陸年；門號0000000000號SIM 卡│          │
│    │壹張沒收，如全部或一部不能沒收時，│          │
│    │追徵其價額。                      │          │
├──┼─────────────────┼─────┤
│ 12 │丙○○販賣第一級毒品，累犯，處有期│事實一、(十二)│
│    │徒刑拾陸年；門號0000000000號SIM 卡│          │
│    │壹張沒收，如全部或一部不能沒收時，│          │
│    │追徵其價額；新台幣伍佰元沒收，如全│          │
│    │部或一部不能沒收時，以其財產抵償之│          │
│    │。                                │          │
├──┼─────────────────┼─────┤
│ 13 │丙○○販賣第一級毒品，累犯，處有期│事實一、(十三)│
│    │徒刑拾陸年；門號0000000000號SIM 卡│          │
│    │壹張沒收，如全部或一部不能沒收時，│          │
│    │追徵其價額；新台幣壹仟元沒收，如全│          │
│    │部或一部不能沒收時，以其財產抵償之│          │
│    │。                                │          │
├──┼─────────────────┼─────┤
│ 14 │丙○○販賣第一級毒品，累犯，處有期│事實一、(十四)│
│    │徒刑拾陸年；門號0000000000號SIM 卡│          │
│    │壹張沒收，如全部或一部不能沒收時，│          │
│    │追徵其價額；新台幣壹仟元沒收，如全│          │
│    │部或一部不能沒收時，以其財產抵償之│          │
│    │。                                │          │
├──┼─────────────────┼─────┤
│ 15 │丙○○共同販賣第一級毒品，累犯，處│事實一、(十五)│
│    │有期徒刑拾陸年；門號0000000000、09│          │
│    │00000000號SIM 卡貳張沒收，如全部或│          │
│    │一部不能沒收時，與甲○○連帶追徵其│          │
│    │價額；新台幣伍佰元與甲○○連帶沒收│          │
│    │，如全部或一部不能沒收時，以其財產│          │
│    │與甲○○連帶抵償之。              │          │
├──┼─────────────────┼─────┤
│ 16 │丙○○共同販賣第一級毒品，累犯，處│事實一、(十六)│
│    │有期徒刑拾陸年；門號0000000000、09│          │
│    │00000000號SIM 卡貳張沒收，如全部或│          │
│    │一部不能沒收時，與甲○○連帶追徵其│          │
│    │價額；新台幣伍佰元與甲○○連帶沒收│          │
│    │，如全部或一部不能沒收時，以其財產│          │
│    │與甲○○連帶抵償之。              │          │
├──┼─────────────────┼─────┤
│ 17 │丙○○販賣第一級毒品，累犯，處有期│事實一、(十七)│
│    │徒刑拾陸年；門號0000000000號SIM 卡│          │
│    │壹張沒收，如全部或一部不能沒收時，│          │
│    │追徵其價額；新台幣伍佰元沒收，如全│          │
│    │部或一部不能沒收時，以其財產抵償之│          │
│    │。                                │          │
└──┴─────────────────┴─────┘
附表二：
┌──┬──────┬──────┬───────────────┐
│編號│   時  間   │  聯絡電話  │      通話內容                │
├──┼──────┼──────┼───────────────┤
│ 1  │96年6 月17日│被告丙○○之│被告洪：喂。                  │
│    │上午11時2 分│0000000000號│陳信璋：喂哥啊呢，現在有嗎。  │
│    │            │電話與陳信璋│被告洪：有的。                │
│    │            │之0000000000│陳信璋：用一張好嗎。          │
│    │            │號電話聯絡  │被告洪：好。                  │
│    │            │            │陳信璋：我隨到了。            │
│    │            │            │被告洪：好。                  │
│    ├──────┼──────┼───────────────┤
│    │96年6 月17日│  同  上    │被告洪：喂。                  │
│    │下午1 時57分│            │陳信璋：喂，喂哥啊呢，我到了。│
│    │            │            │被告洪：好。                  │
├──┼──────┼──────┼───────────────┤
│    │            │            │被告洪：喂。                  │
│    │            │            │陳信璋：喂峰哥呢，我這裡九百而│
│    │            │            │        已。                  │
│    │            │            │被告洪：不要緊。              │
│ 2  │96年6 月19日│ 同  上     │陳信璋：不要緊呢，真的嗎。    │
│    │上午11時6 分│            │被告洪：是的 。               │
│    │            │            │陳信璋：我現在過去，我現在難過│
│    │            │            │        的哭爸，一直在拉肚子，│
│    │            │            │        要用比較好的。        │
│    │            │            │被告洪：好。                  │
│    ├──────┼──────┼───────────────┤
│    │96年6 月19日│  同  上    │被告洪：喂。                  │
│    │上午11時16分│            │陳信璋：喂峰哥，我到了。      │
│    │            │            │被告洪：好。                  │
├──┼──────┼──────┼───────────────┤
│    │            │            │被告洪：喂。                  │
│    │            │被告丙○○之│曾百山：在家裡嗎。            │
│    │            │0000000000號│被告洪：嗯。                  │
│ 3  │96年6月15日 │電話與曾百山│曾百山：我去家裡拿呀，還差一哦│
│    │下午9時47分 │之00-0000000│        。                    │
│    │            │號電話聯絡  │被告洪：怎樣。                │
│    │            │            │曾百山：我這裡有四百。        │
│    │            │            │被告洪：好啦。                │
├──┼──────┼──────┼───────────────┤
│    │            │            │甲○○：喂。                  │
│    │            │被告丙○○之│被告洪：等下跛腳（指曾百山）要│
│    │            │0000000000號│        去拿五百。            │
│ 4  │96年6 月17日│電話與甲○○│甲○○：到了嗎。              │
│    │上午1時19分 │之0000000000│被告洪：差不多要到了。        │
│    │            │號電話聯絡  │甲○○：好。                  │
│    │            │            │被告洪：你先拿下去那裡等他。  │
│    │            │            │甲○○：好。                  │
├──┼──────┼──────┼───────────────┤
│ 5  │96年6 月20日│被告丙○○之│王昭呈：喂。（由王昭呈接聽）  │
│    │下午3 時15分│0000000000號│曾百山：我到你們這裡，拿五百。│
│    │            │電話與曾百山│王昭呈：好，好好好。          │
│    │            │之0000000000│                              │
│    │            │號電話聯絡  │                              │
├──┼──────┼──────┼───────────────┤
│    │            │            │王昭呈：按吶（王昭呈接聽）。  │
│    │            │被告丙○○之│曾百山：喂，裝兩個五百呀，兩個│
│    │            │0000000000號│        五百呀。              │
│    │            │電話與曾百山│王昭呈：嘿怎樣。              │
│ 6  │96年6 月26日│之0000000000│曾百山：我朋友買五百我也買五百│
│    │上午9 時10分│號電話聯絡  │        。                    │
│    │            │            │王昭呈：我知道。              │
│    │            │            │曾百山：要分開不能裝在一起。  │
│    │            │            │王昭呈：好啊。                │
│    │            │            │曾百山：我隨到。              │
│    │            │            │王昭呈：好啦。                │
├──┼──────┼──────┼───────────────┤
│    │            │被告丙○○之│被告洪：喂。                  │
│    │            │0000000000號│許清安：喂明峰呀，拿五百給    │
│ 7  │96年6月16日 │電話與許清安│        我好嗎。              │
│    │上午5 時32分│之00-0000000│被告洪：好。                  │
│    │            │號電話聯絡  │許清安：我過去拿哦。          │
│    │            │            │被告洪：好。                  │
├──┼──────┼──────┼───────────────┤
│    │            │            │被告洪 ：喂。                 │
│ 8  │96年7 月1 日│  同  上    │許清安：喂，拿五百給我。      │
│    │下午6 時35分│            │被告洪：好，來厝拿。          │
│    │            │            │許清安：好。                  │
├──┼──────┼──────┼───────────────┤
│    │            │被告丙○○之│被告洪 ：喂，怎樣。           │
│    │            │0000000000號│韋銘昇：治仔我八百五跟我處理一│
│    │            │電話與韋銘昇│        下。                  │
│ 9  │96年6 月20日│之0000000000│被告洪：嗯，早上怎麼差二十。  │
│    │下午1 時40分│號電話聯絡  │韋銘昇：那沒有摸到，現在我講的│
│    │            │            │        數目。                │
│    │            │            │被告洪：好。                  │
│    │            │            │韋銘昇：我五分鐘到。          │
│    │            │            │被告洪：好。                  │
├──┼──────┼──────┼───────────────┤
│    │            │            │被告洪：喂。                  │
│    │            │            │韋銘昇：喂，我治仔。          │
│    │96年6 月21日│  同  上    │被告洪：按吶。                │
│10  │下午3 時11分│            │韋銘昇：五百處理一下，我昨天處│
│    │            │            │        理那些錢都處理了。    │
│    │            │            │被告洪：好啦，我等下再打給你。│
│    │            │            │韋銘昇：要多久。              │
│    │            │            │被告洪：要一下下。            │
│    │            │            │韋銘昇：好。                  │
├──┼──────┼──────┼───────────────┤
│11  │96年6 月23日│  同  上    │被告洪：喂。                  │
│    │下午2時12分 │            │韋銘昇 ：明峰，借一千我在這。 │
│    │            │            │被告洪：好。                  │
├──┼──────┼──────┼───────────────┤
│    │            │            │某女子：喂你好（某女子接聽）。│
│    │            │            │韋銘昇： 喂。                 │
│    │            │            │某女子：喂。                  │
│12  │96年7 月3 日│  同  上    │韋銘昇：我找明峰兄。          │
│    │上午8 時43分│            │某女子：你是誰。              │
│    │            │            │韋銘昇：我治仔。              │
│    │            │            │某女子：你在哪裡呀。          │
│    │            │            │韋銘昇：我在大埔這裡。        │
│    │            │            │某女子：你來拿好的。          │
│    │            │            │韋銘昇：好。                  │
├──┼──────┼──────┼───────────────┤
│    │96年6 月23日│被告丙○○之│被告洪：喂。                  │
│13  │下午3 時48分│0000000000號│畢松山：喂我剛回來。          │
│    │            │電話與畢松山│被告洪：嗯。                  │
│    │            │之0000000000│畢松山：我去大陸。            │
│    │            │號電話聯絡  │被告洪：你講怎樣。            │
│    │            │            │畢松山：我跟你說你現在拿一千鹹│
│    │            │            │        的來幼稚園這裡好不好。│
│    │            │            │被告洪：呀。                  │
│    │            │            │畢松山：一千鹹的來幼稚園這裡。│
│    │            │            │被告洪：一千鹹的怎樣。        │
│    │            │            │畢松山：來幼稚園這裡，我送你兩│
│    │            │            │        包菸。                │
│    │            │            │被告洪：你在哪裡。            │
│    │            │            │畢松山：我在家，我馬上出去。  │
│    │            │            │被告洪：到哪裡。              │
│    │            │            │畢松山：幼稚園。              │
│    │            │            │被告洪：好。                  │
├──┼──────┼──────┼───────────────┤
│    │            │            │某女子：喂（某女子接聽）。    │
│    │            │            │畢松山 ：喂明峰在嗎。         │
│    │            │            │某女子：啊你稍等呀。          │
│    │            │            │畢松山 ：峰啊。               │
│    │            │            │被告洪：嗯。                  │
│    │            │            │畢松山：你在睡覺哦。          │
│    │            │            │被告洪：嗯。                  │
│14  │96年6 月24日│  同  上    │畢松山：我跟你說我拿錢給你對不│
│    │上午11時20分│            │        對，順便再拿一些鹹的，│
│    │            │            │        五分鐘你叫人送到善堂這│
│    │            │            │        裡。                  │
│    │            │            │被告洪：幼稚園。              │
│    │            │            │畢松山：對對。                │
│    │            │            │被告洪：我現在送過去嗎。      │
│    │            │            │畢松山：我說你幾分鐘可以到這裡│
│    │            │            │        ，因為我太太跟我很緊。│
│    │            │            │被告洪：大概五分鐘吧。        │
│    │            │            │畢松山：好，一千的。          │
├──┼──────┼──────┼───────────────┤
│    │96年7 月10日│甲○○之0929│甲○○：500 你朋友用多少給你？│
│    │上午2 時19分│123950號電話│        所謂不錯是怎樣？（短訊│
│    │            │與簡孝峰之09│        ）                    │
│    │            │00000000號電│                              │
│ 15 │            │話聯絡      │                              │
│    ├──────┼──────┼───────────────┤
│    │96年7 月10日│  同  上    │簡孝峰：喂，你剛剛傳的是什麼意│
│    │上午3 時46分│            │        思我看無。            │
│    │            │            │甲○○：我說那個量，你朋友給你│
│    │            │            │        的量。                │
│    │            │            │簡孝峰：我朋友給量？          │
│    │            │            │甲○○：對呀。                │
│    │            │            │簡孝峰：以前拿的時候？        │
│    │            │            │甲○○：對呀。                │
│    │            │            │簡孝峰：你的多一點點。        │
│    │            │            │甲○○：你們的不錯是怎樣不錯。│
│    │            │            │簡孝峰：我說你的不錯喔。      │
│    │            │            │甲○○：所謂東西不錯是怎樣。  │
│    │            │            │簡孝峰：我得沒有你的比較好，那│
│    │            │            │        現在可以跟你拿嗎？    │
│    │            │            │甲○○：要多少？              │
│    │            │            │簡孝峰：一樣呀。              │
│    │            │            │甲○○：好，我等一下打給你，我│
│    │            │            │        看一下。              │
│    │            │            │簡孝峰：好。                  │
│    ├──────┼──────┼───────────────┤
│    │96年7 月10日│甲○○之0929│甲○○：喂爸爸哦。            │
│    │上午3 時48分│123950號電話│被告洪：哦。                  │
│    │            │與被告丙○○│甲○○：我朋友還要這樣。      │
│    │            │之0000000000│被告洪：好，你過來拿。        │
│    │            │號電話聯絡  │甲○○：你要多用一點給他哦。  │
│    │            │            │被告洪：好。                  │
│    ├──────┼──────┼───────────────┤
│    │96年7 月10日│  同  上    │甲○○：喂                    │
│    │上午3 時51分│            │被告洪：你叫他到裡等？        │
│    │            │            │甲○○：叫他在佛光講堂那裡。  │
│    │            │            │被告洪：你拿去給他，不要讓他進│
│    │            │            │        來，要回去了。        │
│    │            │            │甲○○：好。                  │
│    ├──────┼──────┼───────────────┤
│    │96年7 月10日│甲○○之0929│甲○○：10分鐘到講堂門口。    │
│    │上午3 時53分│123950號電話│        （短訊）              │
│    │            │與簡孝峰之09│                              │
│    │            │00000000號電│                              │
│    │            │話聯絡      │                              │
│    ├──────┼──────┼───────────────┤
│    │96年7 月10日│  同  上    │甲○○：你在那個勞工公園門口等│
│    │上午3 時58分│            │        我。                  │
│    │            │            │簡孝峰：勞工公園在那裡呀？    │
│    │            │            │甲○○：就是它的隔壁呀。      │
│    │            │            │簡孝峰：你說忠列祠那邊嗎？    │
│    │            │            │甲○○：是勞工什麼碗粿那個路邊│
│    │            │            │        那個沒，工會。        │
│    │            │            │簡孝峰：我真的不知道。        │
│    │            │            │甲○○：不然鶴聲國小。        │
│    │            │            │簡孝峰：鶴聲國小？            │
│    │            │            │甲○○：OK便利商店。          │
│    │            │            │簡孝峰：那邊我知道。          │
│    │            │            │甲○○：好。                  │
│    ├──────┼──────┼───────────────┤
│    │96年7 月10日│  同  上    │甲○○：等我一下。            │
│    │上午4 時1 分│            │簡孝峰：你說鶴聲國小側門那個OK│
│    │            │            │        嗎？國宅那邊嗎？      │
│    │            │            │甲○○：嗯，新蓋的那一棟。    │
│    │            │            │簡孝峰：國宅那邊的OK？        │
│    │            │            │甲○○：是。                  │
│    │            │            │簡孝峰：了解。                │
│    │            │            │甲○○：旁邊不是7－11。       │
│    │            │            │簡孝峰：好，了解。            │
│    │            │            │甲○○：你等我一下。          │
├──┼──────┼──────┼───────────────┤
│    │96年7 月10日│甲○○之0929│甲○○：我朋友還要切。        │
│    │上午10時57分│123950號電話│被告洪：啊，不會吃太大嗎？    │
│    │            │與被告丙○○│甲○○：我不知呀。            │
│    │            │之0000000000│被告洪：昨夜才拿，用太多給他，│
│    │            │號電話聯絡  │        怕他……              │
│    │            │            │甲○○：他講東西不錯，跟他朋友│
│    │            │            │        拿的都沒有感覺。      │
│    │            │            │被告洪：好，那你過來。        │
│ 16 │            │            │甲○○：好。                  │
│    ├──────┼──────┼───────────────┤
│    │96年7 月10日│甲○○之0929│甲○○：我整理好打給你，等我電│
│    │上午11時    │123950號電話│        話（短訊）。          │
│    │            │與簡孝峰之09│                              │
│    │            │00000000號電│                              │
│    │            │話聯絡      │                              │
│    ├──────┼──────┼───────────────┤
│    │96年7 月10日│  同  上    │甲○○：喂，你現在過來講堂那邊│
│    │上午11時28分│            │簡孝峰：哦，了解。            │
│    │            │            │甲○○：你到樓下打給我。      │
│    │            │            │簡孝峰：嗯。                  │
│    ├──────┼──────┼───────────────┤
│    │96年7 月10日│  同  上    │甲○○：喂。                  │
│    │上午11時33分│            │簡孝峰：到了。                │
│    │            │            │甲○○：好。                  │
├──┼──────┼──────┼───────────────┤
│    │            │            │某女子：喂（某女子接聽）。    │
│    │            │            │廖振宇：我瑞仔，等一下方便嗎。│
│    │            │            │某女子：要幹什麼。            │
│    │            │被告丙○○之│廖振宇：我要鹹的。            │
│17  │96年7 月11日│0000000000號│某女子：多少。                │
│    │上午0時35分 │電話與廖振宇│廖振宇：一五。                │
│    │            │之0000000000│某女子：多久。                │
│    │            │號電話聯絡  │廖振宇：我差不多半小時才會到家│
│    │            │            │        。                    │
│    │            │            │某女子：好。                  │
│    │            │            │廖振宇：我等下打給你。        │
│    │            │            │某女子：好。                  │
└──┴──────┴──────┴───────────────┘


司法院資訊處製作；財團法人民間司法改革基金會備份。
